臺灣高雄地方法院刑事判決　　　　　 100年度審易字第4062號
聲　請　人　臺灣高雄地方法院檢察署檢察官　　　　　　　　
被　　　告　陳文珮
　　　　　　曾曉薇
上列被告因傷害案件，經檢察官聲請以簡易判決處刑（100 年度
偵字第20088號），本院認不應以簡易判決處刑（原案號：100年
度簡字第6416號），改依通常程序審理，判決如下：
    主  文
本件公訴不受理。 
    理  由
一、本件原聲請簡易判決處刑意旨如附件檢察官聲請簡易判決處
    刑書之記載。
二、按告訴乃論之罪，告訴人於第一審辯論終結前，得撤回其告
    訴；又告訴經撤回者，法院應諭知不受理之判決，且得不經
    言詞辯論為之，刑事訴訟法第238條第1項、第303條第3款、
    第307條分別定有明文。
三、經查，本件被告陳文珮、曾曉薇因傷害案件，經檢察官聲請
    以簡易判決處刑，認渠等均係涉犯刑法第277條第1項之傷害
    罪嫌，惟該罪依同法第287 條前段之規定，須告訴乃論。茲
    因被告2 人於本院調查中已與告訴人呂秋香達成和解，告訴
    人則具狀撤回本件告訴，此有本院民國100年12月9日調解簡
    要紀錄、調解筆錄及撤回告訴聲請狀各1 份附卷足稽，參照
    前開說明，爰不經言詞辯論，逕為諭知不受理之判決。
據上論斷，應依刑事訴訟法第452條、第303條第3款、第307條，
判決如主文。
中    華    民    國   100    年    12    月    15    日
                  刑事第三庭    審判長法  官  李東柏

                                      法  官  黃右萱

                                      法  官  陳奕帆
以上正本證明與原本無異。
如不服本判決應於收受送達後10日內向本院提出上訴書狀，並應
敘述具體理由；如未敘述上訴理由者，應於上訴期間屆滿後20日
內向本院補提理由書（均須按他造當事人之人數附繕本）「切勿
逕送上級法院」。
中    華    民    國   100    年    12    月    15    日
                                      書記官  張義龍
附件：
臺灣高雄地方法院檢察署檢察官聲請簡易判決處刑書
                                    100年度偵字第20088號
    被      告  陳文珮  女  26歲（民國○○年○月○日生）
                        住高雄市○○區○○街43巷9號
                        國民身分證統一編號：Ｚ000000000號
    被      告  曾曉薇  女  25歲（民國○○年○月○○日生）
                        住高雄市○○區○○路155號4樓之8
                        國民身分證統一編號：Ｚ000000000號
上列被告等因傷害案件，業經偵查終結，認為宜聲請以簡易判決
處刑，茲敘述犯罪事實及證據並所犯法條如下：
            犯罪事實
一、陳文珮與曾曉薇係常春藤幼稚園之教師，林○○（6 歲，民
    國○○年○月○○ 日生，真實年籍姓名詳卷）則為該幼稚園之學
    生。曾曉薇於99年11月29日某時許，因林○○未依規定排隊
    ，竟使力以手抓林○○之左上臂，致使林○○受有左上臂紅
    腫之傷害；陳文珮則於 100年2月21日某時許及同年3月11日
    某時許，因不明原因，以手捏林○○之左耳，均使林○○受
    有左耳紅腫之傷害。嗣經林○○之母親呂秋香發現林○○之
    傷勢並詢問為何受傷後始得知上情。
二、案經高雄市政府警察局左營分局報告偵辦。
            證據並所犯法條
一、訊據被告陳文珮及曾曉薇均矢口否認有何傷害犯行，被告陳
    文珮辯稱：我沒有弄傷林○○， 2月21日當天，我在幼稚園
    看到他左邊耳朵下方破皮流血，我問他傷口怎麼來，他說不
    知道，我還幫他擦藥， 3月11日當天，我沒有看到他左邊耳
    垂瘀青，是接到呂秋香電話才知道，可能因為他在學校動作
    較大或常常跑來跑去才會受傷；被告曾曉薇辯稱：我不知道
    林○○左手臂上方有受傷，是呂秋香來幼稚園找園長我才知
    道，我並沒有抓傷他手臂，他很頑皮，時常欺侮其他同學云
    云。經查，上開犯罪事實，業據告訴人呂秋香指訴綦詳，復
    有證人即被害人林○○於本署偵查中證述明確，而證人林○
    ○係一兒童，依其心智及認知能力，若非確遭被告二人抓傷
    ，應無刻意誣指構陷被告之理，是其證詞自堪採信，並有林
    ○○受傷之照片12張附卷可稽。另據證人即林○○轉學後日
    大幼稚園之老師吳鶯嫥於本署偵查中具結後之證述，林○○
    個性活潑，與其他小朋友互動一般，並無肢體動作過大的情
    形，就學期間亦無在校受傷之情況，可知被告二人所辯稱之
    林○○可能受傷之原因，應係事後避重就輕之詞，不足採信
    。被告二人犯嫌已堪認定。
二、核被告二人所為，係各犯刑法第277條第1項之傷害罪嫌，請
    依法論處。被告陳文佩所犯二罪，犯意各別、行為互殊，請
    予分論併罰。又林○○案發時為5 歲，屬兒童及少年福利法
    第2 條所稱之兒童，被告均為成年人，渠等對林○○犯罪，
    請依兒童及少年福利法第70條第1 項前段之規定加重其刑。
三、依刑事訴訟法第451 條第1 項聲請逕以簡易判決處刑。
    此致
臺灣高雄地方法院
中    華    民    國   100    年    11    月    2     日
                              檢察官      姚崇略
本件證明與原本無異
中    華    民    國   100    年    11    月    15    日
                              書記官      王祺婷
所犯法條：
中華民國刑法第277條
傷害人之身體或健康者，處3年以下有期徒刑、拘役或1千元以下
罰金。
犯前項之罪因而致人於死者，處無期徒刑或7 年以上有期徒刑；
致重傷者，處3年以上10年以下有期徒刑。
附記事項：
本件係依刑事訴訟法簡易程序辦理，法院簡易庭得不傳喚被告、
輔佐人、告訴人、告發人等出庭即以簡易判決處刑；被告、被害
人、告訴人等對告訴乃論案件如已達成民事和解而要撤回告訴或
對非告訴乃論案件認有受傳喚到庭陳述意見之必要時，請即另以
書狀向簡易法庭陳述或請求傳訊。